臺灣高雄地方法院刑事判決　　　　　　　　　　　　九十三年度訴字第一三七一號
　　公　訴　人　臺灣高雄地方法院檢察署檢察官
　　被　　　告　乙○○
右列被告因違反毒品危害防制條例案件，經檢察官提起公訴（九十三年度毒偵字第一
九九六號），本院合議庭裁定由受命法官獨任進行簡式審判程序，判決如左：
    主  文
乙○○連續施用第一級毒品，累犯，處有期徒刑壹年貳月。
    事  實
一、乙○○曾於民國八十五年、八十六年間因違反麻醉藥品管理條例案件，分別經臺
    灣高等法院高雄分院以八十六年度上易字第八０七號刑事判決判處有期徒刑八月
    及本院以八十六年度易字第七０三六號刑事判決判處有期徒刑七月、四月，應執
    行有期徒刑十月確定，並於八十七年八月二十日經假釋付保護管束，未經撤銷保
    護管束於八十八年一月二十九日期滿執行完畢。其前於八十九年間因施用毒品案
    件，經本院以八十九年度毒聲字第二四０九號裁定送勒戒處所觀察、勒戒後，認
    有繼續施用毒品之傾向，經本院以八十九年度毒聲字第四六三四號裁定令入戒治
    處所施以強制戒治，於九十年十二月十四日強制戒治期滿，經臺灣高雄地方法院
    檢察署檢察官於九十一年一月十一日以九十一年度戒毒偵字第六０號為不起訴處
    分確定；復於九十一年間，又因犯施用毒品案件，再經本院以九十一年度毒聲字
    第六三六０號裁定令入戒治處所施以強制戒治，檢察官並就當次犯行提起公訴，
    業經臺灣高等法院本院以九十二年度上訴字第五四七號刑事判決判處有期徒刑十
    月、五月，應執行有期徒刑一年確定。詎乙○○不知悔改，復基於施用第一級毒
    品海洛因之概括犯意，於前揭強制戒治執行完畢釋放後五年內，自九十二年七月
    某日起迄九十三年二月十九日晚上某時，連續在其位於高雄縣鳥松鄉仁美村高碼
    二巷四十八號住處或高雄市三民區科工館公園處所，將海洛因摻水以針筒注射入
    體內之方式，平均一天施用第一級毒品海洛因三次。嗣於九十三年二月二十日下
    午三時四十五分，因他案為臺灣高雄地方法院檢察署通緝，經警在高雄市三民區
    ○○○路與光武路口前逮捕，且於九十三年二月二十日下午四時十五分於警詢中
    採尿，經送驗後，始知上情。
二、案經高雄市政府警察局三民第二分局報請臺灣高雄地方法院檢察署檢察官偵查起
    訴。
    理  由
一、本案被告乙○○所犯係死刑、無期徒刑、最輕本刑為三年以上有期徒刑以外之罪
    ，其於準備程序就前揭被訴事實為有罪之陳述，經受命法官告知簡式審判程序之
    旨，並聽取其與公訴人之意見後，本院認無不得或不宜改依簡式審判程序進行之
    處，爰依刑事訴訟法第二百七十三條之一第一項、第二百八十四條之一，裁定本
    件由受命法官獨任進行簡式審判程序，合先敘明。
二、訊據被告對其於右揭時、地連續施用第一級毒品海洛因之事實，於本院審理時（
    參見本院九十三年六月二十四日審判筆錄）坦承不諱。另查：
  (一)被告係於九十三年二月二十日下午四時十五分，經警方採集其尿液送驗結果，僅
    呈嗎啡陽性反應等情，此有高雄市立凱旋醫院九十三年二月二十七日高市凱醫檢
    字第一０一六四八號煙毒尿液檢驗成績書及查獲煙毒、麻藥案件嫌疑人尿液採證
    代碼對照表各一紙附卷可稽，足見被告確有施用第一級毒品海洛因之事實無訛。
  (二)參諸醫學臨床實驗及根據英國藥學會出版之文獻Isolation and Indentifi-
    cation of Drugs乙書第二百九十三頁載：海洛因經注射入人體後，在體內迅速
    水解成6-Monoacety I morphine，再緩緩繼續水解成嗎啡，然後再循嗎啡之代謝
    方式排出，同書第四百三十一頁至第四百三十二頁並載有：嗎啡經注射入人體後
    ，約百分之五十以上於八小時內自尿中排出，至二十四小時排出約百分之九十，
    但四十八小時後仍有微量可檢出等語。此外，按通常健康成人一次注射嗎啡十五
    公絲，而以現行採用蟻醛酸試液及鉬鋑銨酸試液檢檢驗其尿液時，注射後八小時
    內所排尿液易於檢出；八小時至二十四小時，視其取尿時間及尿量多寡，可能檢
    出；至二十四小時以後所排之尿液，用上述方法已難檢出，亦據行政院衛生署藥
    物食品檢驗局七十三年十一月三十日（）藥檢壹字第○三○二二一號函釋明確
    。是依上開說明，佐以被告前揭尿液檢驗報告，被告自九十二年七月某日起迄九
    十三年二月十九日晚上某時止，每日三次，連續施用第一級毒品海洛因之犯行，
    已堪認定。被告上開自白，核與事實相符，可採為認定事實之依據。從而，被告
    有於前揭時間連續施用第一級毒品海洛因之犯行，洵堪認定。
  (三)另犯毒品危害防制條例第十條施用第一級毒品之罪者，檢察官應先將被告送勒戒
    處所觀察、勒戒或強制戒治，經觀察、勒戒或強制戒治執行完畢釋放後，五年內
    再犯第十條之罪，檢察官應依一般刑事訴訟程序予以起訴論罪科刑，毒品危害防
    制條例第二十條第一項、第二項、第二十三條第二項前段分別定有明文。經查，
    被告前於八十九年間因施用毒品案件，經本院以八十九年度毒聲字第二四０九號
    裁定送勒戒處所觀察、勒戒後，認有繼續施用毒品之傾向，經本院以八十九年度
    毒聲字第四六三四號裁定令入戒治處所施以強制戒治，於九十年十二月十四日強
    制戒治執行完畢釋放等情之事實，此有臺灣高等法院被告全國前案紀錄表、本院
    被告院內索引卡紀錄表、臺灣高雄地方法院檢察署刑案資料查註紀錄表各一紙附
    卷可參。被告前既曾因施用毒品案件，經觀察、勒戒、強制戒治執行完畢釋放後
    ，復因施用毒品，其於前開強制戒治執行完畢釋放後五年內，再犯本案施用毒品
    罪，依毒品危害防制條例第二十三條第二項之規定，屬應依法論罪科刑之行為，
    本案事證明確，被告上開犯行洵堪認定。
三、按海洛因為毒品危害防制條例第二條第二項第一款所明定之第一級毒品。核被告
    所為，係犯同條例第十條第一項之施用第一級毒品罪。被告持有第一級毒品進而
    施用，持有之低度行為為施用之高度行為所吸收，不另論持有毒品之罪。其先後
    多次施用第一級毒品海洛因，時間緊接，犯罪構成要件相同，顯係基於概括犯意
    為之，依刑法第五十六條之規定，應論以一罪，並加重其刑。又被告曾因違反麻
    醉藥品管理條例案件，分別經臺灣高等法院高雄分院以八十六年度上易字第八０
    七號刑事判決判處有期徒刑八月、經本院以八十六年度易字第七０三六號刑事判
    決判處有期徒刑七月、四月，應執行有期徒刑十月確定，並於八十七年八月二十
    日經假釋付保護管束，於八十八年一月二十九日保護管束期滿未經撤銷執行完畢
    ，此有臺灣高等法院被告全國前案紀錄表、本院被告院內索引卡紀錄表、臺灣高
    雄地方法院檢察署刑案資料查註紀錄表各一份存卷可考，其於五年內再犯本案有
    期徒刑以上之罪，為累犯，就其所犯上開施用第一級毒品罪，依法遞加重其刑。
    爰審酌被告前因施用毒品案件經觀察、勒戒及強制戒治執行完畢釋放後，仍未能
    徹底戒絕毒品，復犯本案施用毒品罪，顯見其無戒毒悔改之意，惟念其施用毒品
    之次數、施用毒品乃自戕一己之身體健康，尚未對他人造成危害，且犯後已坦承
    犯行，態度良好等一切情狀，各量處如主文所示之刑。
據上論斷，應依刑事訴訟法第二百七十三條之一第一項、第二百九十九條第一項前段
，毒品危害防制條例第十條第一項，刑法第十一條、第五十六條、第四十七條，判決
如主文。
本案經檢察官甲○○到庭執行職務。
中      華      民      國    九十三    年      六      月     三十     日
                                  臺灣高雄地方法院刑事庭
                                      法  官    唐中興
右正本證明與原本無異。
如不服本判決，應於判決送達後十日內，向本院提出上訴狀。
                                      書記官    陳掌珠
中      華      民      國    九十三    年      六      月     三十     日
附錄本案判決論罪科刑法條：
毒品危害防制條例第十條
施用第一級毒品者，處六月以上五年以下有期徒刑。
施用第二級毒品者，處三年以下有期徒刑。
